臺灣基隆地方法院刑事判決　
111年度訴字第75號
公  訴  人  臺灣基隆地方檢察署檢察官
被      告  吳詩涵



選任辯護人  吳柏儀律師
上列被告因違反多層次傳銷管理法案件，經檢察官提起公訴（10
9年度偵字第3870號），本院判決如下：
    主  文
吳詩涵共同犯多層次傳銷管理法第二十九條第一項之罪，處有期
徒刑壹年陸月。未扣案犯罪所得人民幣貳萬伍仟玖佰玖拾貳元沒
收，於全部或一部不能沒收或不宜執行沒收時，追徵其價額。
    事  實
一、吳詩涵於民國106年12月前某日，參加大陸地區廣西省南寧
    市資本運作投資案（下稱廣西南寧投資案）之多層次傳銷事
    業，廣西南寧投資案之經營方式係，有意申購之投資者須繳
    交人民幣69,800元，即取得招攬他人成為下線及發展組織之
    會員資格，投資次月並可領回人民幣19,000元，且成功招攬
    3名下線投資人加入，順利完成下1層下線部署，可獲配人民
    幣27,740元獎金，若其下線再依序完成第2、3、4層之部屬
    ，則可分別再獲配人民幣54,606元、57,456元、86,184元獎
    金，且所取得獎金，非基於其所推廣或銷售商品或勞務（或
    商品、勞務虛化，甚或省略商品、勞務之外觀）之合理市價
    ，而係以介紹他人參加為唯一收入來源。而吳詩涵明知廣西
    南寧投資案是透過已加入者擔任傳銷商，進而介紹他人參加
    ，建立多層級組織銷售上述會員資格，屬多層次傳銷之行銷
    方式，且所取得獎金，非基於其所推廣或銷售商品或勞務（
    或商品、勞務虛化，甚或省略商品、勞務之外觀）之合理市
    價，而係以介紹他人參加為唯一收入來源，竟為求獲得獎金
    ，與該傳銷組織中自稱「鋒」（真實姓名、年籍不詳）之大
    陸地區成年男子及該傳銷組織其餘不詳成員，共同基於以非
    法方式為多層次傳銷之犯意聯絡，由吳詩涵自106年12月起
    ，在「台灣精品聯盟」於新北市板橋區之「晶宴會館」舉辦
    之餐會上，利用參與餐會或在餐會中上台向他人分享運動趨
    勢之機會，先後向與會之如附表所示之人介紹大陸地區之投
    資願景、趨勢，引起其等赴大陸地區投資之意願，再以實地
    考察為名，邀請如附表所示之人，於如附表所示前往大陸地
    區之期間，赴大陸地區廣西省南寧市（下稱南寧），由吳詩
    涵及該傳銷組織不詳成員陪同參觀南寧當地政府建設、房地
    產（除施俞帆主要由張雅清陪同，而非吳詩涵陪同），復在
    該傳銷組織位於南寧之據點（下稱南寧據點），由吳詩涵及
    該傳銷組織不詳成員，一同鼓吹、遊說如附表所示之人參加
    廣西南寧投資案，如附表所示之人因而決定繳交人民幣69,8
    00元加入，各當場向吳詩涵借款人民幣69,800元之現金，用
    以加入該傳銷組織，並於回臺灣後，各於如附表所示交付款
    項之時間，在臺北市永春捷運站2號出口，交付如附表所示
    之款項（人民幣69,800元以當時匯率換算之新臺幣現金）與
    受吳詩涵委託收款、不知情之葉力榕（業經臺灣士林地方檢
    察署檢察官，以109年度偵字第9689號為不起訴處分確定）
    ，再經葉力榕將款項悉數轉交與吳詩涵。吳詩涵與如附表所
    示之人，在該傳銷組織之上下線關係為：吳詩涵之下為徐莉
    喬（第1層）；徐莉喬之下有張雅清、何慧珊（均第2層）；
    張雅清之下有張佳鈺、施俞帆（均第3層）；何慧珊之下有
    鍾岳倫（第3層）；張佳鈺之下有簡駿飛（第4層）；鍾岳倫
    之下有黃品澤（第4層）；簡駿飛之下有張子祥（第5層）等
    節，吳詩涵因如附表所示之人之加入，各取得如附表所示之
    獎金，且「鋒」並將如附表所示之人各自應領回之人民幣19
    ,000元或招攬下線應得之獎金，委由吳詩涵依「鋒」之指示
    派發與如附表所示之人。
二、案經徐莉喬、張雅清、簡駿飛、張佳鈺、鍾岳倫、何慧珊、
    黃品澤、施俞帆、張子祥告訴，及法務部調查局桃園市調查
    處移送臺灣桃園地方檢察署陳請臺灣高等檢察署檢察長令轉
    臺灣新北地方檢察署後，復陳請臺灣高等檢察署檢察長令轉
    臺灣基隆地方檢察署檢察官偵查起訴。
    理  由
壹、證據能力
    本判決以下所引用之證據，公訴人、被告吳詩涵及其辯護人
    於本案言詞辯論終結前，均未爭執其證據能力，本院審酌該
    等證據作成或取得之狀況，並無非法或不當取證之情事，且
    無顯不可信之情況，復經本院於審判期日就上開證據依法進
    行調查、辯論，自均具有證據能力。
貳、實體事項
一、訊據被告固坦承廣西南寧投資案並未投資實體事業，單純以
    介紹他人加入賺取傭金，其有參加廣西南寧投資案，告訴人
    徐莉喬、張雅清為其所拉入之下線，其餘告訴人簡駿飛、張
    佳鈺、鍾岳倫、何慧珊、黃品澤、施俞帆、張子祥，則為告
    訴人徐莉喬、張雅清拉入之下線，其亦有因此獲配相應之獎
    金，且告訴人徐莉喬、張雅清、簡駿飛、張佳鈺、鍾岳倫、
    何慧珊、黃品澤、施俞帆、張子祥（下合稱告訴人等9人）
    在南寧據點決定加入時，其在現場並各借款人民幣69,800元
    之現金與告訴人等9人用以加入，待告訴人等9人返回臺灣後
    再以換算之新臺幣現金還款，其亦因而取得如附表所示之獎
    金，而告訴人等9人各自應領回之人民幣19,000元或介紹下
    線應得之獎金，係「鋒」委由其分發與告訴人等9人等情，
    惟矢口否認有何違反多層次傳銷管理法之犯行，辯稱：我在
    「台灣精品聯盟」舉辦之餐會上，僅係分享休閒運動產業之
    趨勢，與廣西南寧投資案無關，是告訴人徐莉喬、張雅清知
    道我在大陸地區發展得不錯（經營電商、代購、禮贈品之類
    的，自己是小老闆），告訴人徐莉喬、張雅清才找上我詢問
    ，因為告訴人徐莉喬、張雅清需要大陸的人脈及市場，才幫
    他們介紹廣西南寧投資案，我覺得我對朋友付出卻換來一連
    串訴訟，希望還我清白云云。辯護人則為被告辯稱：廣西南
    寧投資案單純以招攬投資下線獲得獎金獲利，並無商品、服
    務之推銷或銷售，應非多層次傳銷管理法所規範之客體。被
    告為單純投資者，僅有1次受邀上台在「台灣精品聯盟」舉
    辦之餐會上分享運動趨勢，告訴人等9人指稱被告上台分享
    的時間，被告大多不在臺灣，且告訴人等9人確認廣西南寧
    投資案之制度後，自主決定向被告借款加入，被告雖因此受
    有部分獎金，但投資款並非被告所收取，告訴人徐莉喬、張
    雅清乃自行向其餘告訴人推銷廣西南寧投資案，告訴人等9
    人投資後卻反悔，方共謀捏造受騙情節欲以刑事訴訟要脅被
    告賠償投資款，其等之證言不可信。又被告並未擔任廣西南
    寧投資案之重要職務，本身也未取得高額獎金，是難認被告
    對於多層次傳銷之快速發展具重大作用，被告自非屬多層次
    傳銷管理法規範之主體。退萬步言，縱認被告所為成立違反
    多層次傳銷管理法之犯行，然被告長期在大陸地區經商，受
    大陸人士遊說並保證合法而加入，並非積極介紹擴張人數，
    且告訴人徐莉喬亦已領得超過投資款之獎金，未曾發生有人
    無法領到應得獎金的情況，使被告誤認廣西南寧投資案為法
    之所許，欠缺違法之不法意識，應依刑法第16條前段規定阻
    卻刑事罪責云云。經查：
㈠、被告於106年12月前某日，參加廣西南寧投資案之多層次傳銷
    事業，廣西南寧投資案之經營方式係，有意申購之投資者須
    繳交人民幣69,800元，即取得招攬他人成為下線及發展組織
    之會員資格，投資次月並可領回人民幣19,000元，且成功招
    攬3名下線投資人加入，順利完成下1層下線部署，可獲配人
    民幣27,740元獎金，若其下線再依序完成第2、3、4層之部
    屬，則可分別再獲配人民幣54,606元、57,456元、86,184元
    獎金，且所取得獎金，非基於其所推廣或銷售商品或勞務（
    或商品、勞務虛化，甚或省略商品、勞務之外觀）之合理市
    價，而係以介紹他人參加為唯一收入來源，前開廣西南寧投
    資案之運作模式，亦為被告自始知悉。而告訴人等9人，於
    如附表所示前往大陸地區之期間，赴南寧參觀當地政府建設
    、房地產，且在該傳銷組織之南寧據點，該傳銷組織之成員
    鼓吹、遊說告訴人等9人參加廣西南寧投資案，告訴人等9人
    因而決定繳交人民幣69,800元加入，各當場向在場之被告借
    款人民幣69,800元之現金，用以加入該傳銷組織，並於回臺
    灣後，各於如附表所示交付款項之時間，在臺北市永春捷運
    站2號出口，交付如附表所示之款項（人民幣69,800元以當
    時匯率換算新臺幣）與受被告委託收款、不知情之葉力榕，
    再經葉力榕將款項悉數轉交與被告。被告與告訴人等9人在
    該傳銷組織中之上下線關係為：被告之下為告訴人徐莉喬（
    第1層）；告訴人徐莉喬之下有告訴人張雅清、何慧珊（均
    第2層）；告訴人張雅清之下有告訴人張佳鈺、施俞帆（均
    第3層）；告訴人何慧珊之下有告訴人鍾岳倫（第3層）；告
    訴人張佳鈺之下有告訴人簡駿飛（第4層）；告訴人鍾岳倫
    之下有告訴人黃品澤（第4層）；告訴人簡駿飛之下有告訴
    人張子祥（第5層）等節，被告因如附表所示之告訴人之加
    入，各取得如附表所示之獎金，且「鋒」並將告訴人等9人
    各自應領回之人民幣19,000元或介紹下線應得之獎金，委由
    被告依「鋒」之指示派發與告訴人等9人等情，為被告所是
    認，核與證人即告訴人等9人於偵查中及審理時證述之情節
    大致相符，並有法官當庭將被告及各告訴人關係圖彙整後之
    完整關係圖、被告提供之獎金分配明細、告訴人等9人提出
    之收款紀錄、被告及告訴人等9人之出入境紀錄等件附卷可
    憑（見109年度偵字第3870號卷【下稱偵3870卷】第11至24
    頁、第163至181頁、第197至213頁；108年度他字第5128號
    卷【下稱他5128卷】第14至17頁、第23至35頁、第37至65頁
    ；本院卷第119頁），先堪認定為真實。
㈡、廣西南寧投資案之經營、運作方式，與多層次傳銷管理法第1
    8條規定有違
  ⒈按多層次傳銷管理法第3條規定：「本法所稱多層次傳銷，指
    透過傳銷商介紹他人參加，建立多層級組織以推廣、銷售商
    品或服務之行銷方式。」第4條規定：「本法所稱多層次傳
    銷事業，指統籌規劃或實施前條傳銷行為之公司、工商行號
    、團體或個人。外國多層次傳銷事業之傳銷商或第三人，引
    進或實施該事業之多層次傳銷計畫或組織者，視為前項之多
    層次傳銷事業。」第5條第1項規定：「本法所稱傳銷商，指
    參加多層次傳銷事業，推廣、銷售商品或服務，而獲得佣金
    、獎金或其他經濟利益，並得介紹他人參加及因被介紹之人
    為推廣、銷售商品或服務，或介紹他人參加，而獲得佣金、
    獎金或其他經濟利益者。」第18條規定：「多層次傳銷事業
    ，應使其傳銷商之收入來源以合理市價推廣、銷售商品或服
    務為主，不得以介紹他人參加為主要收入來源。」第29條第
    1項規定：「違反第18條規定者，處行為人7年以下有期徒刑
    ，得併科新臺幣1億元以下罰金。」因正常多層次傳銷之目
    的，應是在推廣、銷售商品或服務，惟倘若在多層次傳銷組
    織中，「上線」只靠不斷介紹「下線」加入，而收取未合於
    商品或服務價值之代價，並將部分代價充為「上線」之酬勞
    （獎金），「下線」之加入亦非為取得商品或服務之使用，
    僅係圖謀再介紹「下線」後得收取之酬勞（獎金），亦即「
    上線」僅係藉由介紹「下線」之加入，來獲得報酬，則該多
    層次傳銷組織一旦解體，勢將破壞市場機制，甚或造成社會
    問題，故將此種非以「合理市價」推廣、銷售商品或服務，
    而以介紹他人參加為「主要」收入來源之多層次傳銷行為，
    予以明文禁止，並於同法第29條課予刑事責任。亦即，倘若
    多層次傳銷行為中所推廣、銷售之商品或服務僅流於形式，
    並無實質內涵，或屬可有可無，而有虛化之現象，卻仍以介
    紹他人參加繳納一定代價作為收入來源，實際上不在推廣、
    銷售商品或服務，自屬變質之多層次傳銷之核心類型，而為
    法所不許（最高法院109年度台上第3930號判決意旨參照）
    。
  ⒉經查，依廣西南寧投資案上開經營方式、內部組織、招攬他
    人加入之獎金等情節整體觀之，可知該投資案確實藉由已加
    入者不斷鼓吹、遊說、招攬他人參加，以建立多層級組織，
    因該多層級組織不斷持續擴充壯大，即可使已加入者依其獎
    金制度獲取利潤，故所推銷之商品即係以人民幣69,800元購
    買會員資格，取得會員資格後，便有機會進而招攬他人成為
    下線及發展組織，藉此獲配更多獎金，實已符合多層次傳銷
    管理法所稱多層次傳銷、傳銷商與商品等定義。再者，廣西
    南寧投資案之運作模式既係由欲加入者給付一定代價而成為
    會員後，取得推銷該投資資格及介紹新會員加入之權利，並
    據以獲取上述獎金等經濟利益，則因其制度設計使然，參加
    會員之收入來源，即須藉由投資會員之不斷擴充，由先加入
    之會員朋分後加入會員所給付之前揭投資款，亦即已加入之
    投資人所取得之收入來源，乃緣於介紹新會員加入，而非基
    於推廣或銷售商品之合理市價，惟既倚賴介紹新會員加入為
    唯一收入來源，則勢必藉由組織之不斷發展，始能維持經營
    ，而組織愈底層之會員人數將愈益增加，如此一來，前開廣
    西南寧投資案之發展，終將因加入之人數漸多，未加入之族
    群漸少，難以再募集他人加入而無以為繼，此等情狀亦符合
    上揭多層次傳銷禁止以介紹他人參加為主要收入來源之規範
    目的。
  ⒊辯護人雖為被告辯稱：廣西南寧投資案單純以招攬投資下線
    獲得獎金獲利，並無商品、服務之推銷或銷售，應非多層次
    傳銷管理法所規範之客體云云。然而，多層次傳銷縱有搭配
    其所謂之商品或服務加以推廣銷售，仍禁止將商品或服務之
    銷售虛化，而僅以介紹他人加入而賺取佣金（獎金），已如
    前述，況依「舉輕明重」法則，對於「未」搭配商品或服務
    推廣、銷售之情形，其可責性更高，尤應有前揭禁止及處罰
    規定之適用，辯護人此部分所辯，顯非可採。
  ⒋從而，廣西南寧投資案之經營、運作方式，構成以介紹他人
    參加為主要收入來源之違法多層次傳銷行為，而違反多層次
    傳銷管理法第18條之規定，堪以認定。
㈢、被告為多層次傳銷管理法第29條第1項規定之「行為人」
  ⒈按多層次傳銷管理法第29條之規定，係以非法多層次傳銷事
    業中之「行為人」為規範對象，而多層次傳銷既係以透過傳
    銷商不斷地介紹他人參加，而形成「多層級組織」，始得以
    平行擴散，若非憑多人以上之分工合作，難以成其事業，本
    質上應屬必要共犯。是以，除傳銷事業之主體負責人外，從
    事介紹、推廣、銷售業務之參加人，或未參加而擔任傳銷事
    業重要職務之人，或共同決定重大事項之人等，而可認定與
    傳銷事業主體負責人間彼此就違法多層次傳銷行為具有犯意
    聯絡及行為分擔者，均應認該當於上開規定中「行為人」之
    構成要件。而共同正犯之意思聯絡，原不以數人間直接發生
    者為限，即有間接之聯絡者，仍包括在內，則違法多層次傳
    銷事業之各階層參加人，與統籌設計傳銷制度之高層負責人
    之間，未必需有直接之意思聯絡，只需藉由輾轉聯繫而形成
    共同犯罪之意思，且相互利用彼此之行為，於功能支配下分
    工合作，完成違法之行銷行為，即應共負罪責（最高法院10
    9年度台上字第2560號判決參照）。
  ⒉證人即告訴人等9人分別證述如下：
    ①證人即告訴人徐莉喬於警詢、偵詢、偵訊及審理時證稱：
      我在106年12月間有參加「台灣精品聯盟」於新北市板橋
      區之「晶宴會館」舉辦之餐會，我是因為告訴人張雅清才
      知道有這個餐會，餐會上會安排「哥、姐」（即該傳銷組
      織不詳成員）介紹大陸地區的投資趨勢，被告也有上台分
      享體育休閒相關產業，營造出大陸地區賺錢很快，臺灣產
      業很落後，賺錢也慢，他們上台介紹完，被告就來陪我跟
      告訴人張雅清聊天，邀請我們去大陸地區看看產業發展，
      由被告幫我們訂機票、安排食宿，被告是請1名雄獅的小
      姐幫我們訂票，事先我們根本不知道行程，我跟告訴人張
      雅清於107年1月19日至26日，與被告一起到南寧，在當地
      被告就帶我們看政府建設、南寧的繁榮等，期間「哥、姐
      」也會向我們說明，就在那吃吃喝喝，後來被告就問我願
      不願意用人民幣69,800元申購投資，申購後就可以參與當
      地的政府建設及購買房地產，3至5年內還可以拿回人民幣
      6,000,000元，我就答應申購，答應後被帶到1個小房間，
      填寫完申購單，被告先借我人民幣69,800元現金讓我付款
      ，我回臺灣後，於107年2月11日，在臺北市永春捷運站2
      號出口，將以當時匯率換算之新臺幣339,786元還給被告
      指定的葉力榕。我知道廣西南寧投資案有獎金（獎金數額
      、制度即如事實欄所載），就照被告教我的，我找了告訴
      人鍾岳倫、何慧珊夫妻一起去參加餐會，他們一樣是先聽
      「哥、姐」在台上分享，被告也有來關心，說他們夫妻很
      適合，趕快帶他們去南寧考察，後來我依被告指示約告訴
      人鍾岳倫、何慧珊去南寧，機票、食宿由被告安排，也是
      雄獅的小姐幫忙訂票等語。
    ②證人即告訴人張雅清於警詢、偵詢、偵訊及審理時證稱：
      我跟告訴人徐莉喬在106年12月間有參加「台灣精品聯盟
      」於新北市板橋區之「晶宴會館」舉辦之餐會，是被告介
      紹我去這個餐會，餐會上會安排「哥、姐」介紹大陸地區
      的投資趨勢，被告也有上台分享體育休閒相關產業，好像
      大陸發展得很厲害，被告後來邀請我跟告訴人徐莉喬去大
      陸地區看看產業發展，由被告幫我們訂機票、安排食宿，
      我跟告訴人徐莉喬於107年1月19日至26日，與被告一起到
      南寧，在當地被告就帶我們看政府建設、南寧的繁榮等，
      期間「哥、姐」也會向我們說明，後來被告就問我願不願
      意用人民幣69,800元申購投資，申購後就可以參與當地的
      政府建設及購買房地產，3至5年內還可以拿回人民幣6,00
      0,000元，我就答應申購，答應後被帶到1個小房間，填寫
      完申購單，被告先借我人民幣69,800元現金讓我付款，我
      回臺灣後，於107年5月4日，在臺北市永春捷運站2號出口
      ，將以當時匯率換算之新臺幣339,786元還給被告指定的
      葉力榕。我知道廣西南寧投資案有獎金（獎金數額、制度
      即如事實欄所載），就照被告教我的，我找了告訴人簡駿
      飛、張佳鈺夫妻、施俞帆一起去參加餐會，他們一樣是先
      聽「哥、姐」在台上分享，被告也有來關心他們，說趕快
      帶他們去南寧考察，後來我就約他們去南寧，機票、食宿
      由被告安排等語。
    ③證人即告訴人簡駿飛於偵詢、偵訊及審理時證稱：我跟我
      太太即告訴人張佳鈺在107年3月28日有參加「台灣精品聯
      盟」於新北市板橋區之「晶宴會館」舉辦之餐會，是告訴
      人張雅清找我們去這個餐會，餐會上有別人介紹大陸地區
      的投資趨勢，被告在餐會上有沒有上台分享我忘了，但是
      我確定被告在其他人分享完有私下找我們聊，說大陸地區
      有很好的投資機會，被告請告訴人張雅清邀請我跟告訴人
      張佳鈺去大陸地區看看那邊的發展，由被告幫我們訂機票
      、安排食宿，被告是請1名雄獅的小姐幫我們訂票，我跟
      告訴人張佳鈺於107年4月24日至5月1日，與告訴人張雅清
      一起到南寧，被告也在當地，被告就帶我們看政府建設、
      南寧的繁榮等，期間「哥、姐」也會向我們說明，後來被
      告就問我願不願意用人民幣69,800元申購投資，申購後就
      可以參與當地的政府建設及購買房地產，3至5年內還可以
      拿回人民幣6,000,000元，我就答應申購，答應後被帶到1
      個小房間，填寫完申購單，被告先借我人民幣69,800元現
      金讓我付款，我回臺灣後，於107年5月4日，在臺北市永
      春捷運站2號出口，將以當時匯率換算之新臺幣341,252元
      還給被告指定的葉力榕。我知道廣西南寧投資案有獎金（
      獎金數額、制度即如事實欄所載），我們夫妻找了告訴人
      張佳鈺的弟弟即告訴人張子祥加入，一樣是先約告訴人張
      子祥去餐會，由告訴人張佳鈺陪同告訴人張子祥去南寧等
      語。
    ④證人即告訴人張佳鈺於警詢、偵詢、偵訊及審理時證稱：
      我跟我先生即告訴人簡駿飛在107年3月28日有參加「台灣
      精品聯盟」於新北市板橋區之「晶宴會館」舉辦之餐會，
      是告訴人張雅清找我們去這個餐會，餐會上有別人介紹大
      陸地區的投資趨勢，我不太記得被告在餐會上有沒有上台
      分享，告訴人張雅清及被告在台下告訴我們大陸地區發展
      得不錯，我們就同意去看看，由被告幫我們訂機票、安排
      食宿，被告是請1名雄獅的小姐幫我們訂票，我跟告訴人
      徐莉喬於107年4月24日至5月1日，與告訴人張雅清一起到
      南寧，被告也在當地，被告就帶我們看政府建設、南寧的
      繁榮等，期間「哥、姐」也會向我們說明，後來被告就問
      我願不願意用人民幣69,800元申購投資，申購後就可以參
      與當地的政府建設及購買房地產，3至5年內還可以拿回人
      民幣6,000,000元，我就答應申購，答應後被帶到1個小房
      間，填寫完申購單，被告先借我人民幣69,800元現金讓我
      付款，我回臺灣後，於107年5月4日，在臺北市永春捷運
      站2號出口，將以當時匯率換算之新臺幣341,252元還給被
      告指定的葉力榕。我知道廣西南寧投資案有獎金（獎金數
      額、制度即如事實欄所載），我們夫妻找了我弟弟即告訴
      人張子祥加入，一樣是先約告訴人張子祥去餐會，由我陪
      同告訴人張子祥去南寧，他投資的過程也跟我差不多等語
      。
    ⑤證人即告訴人張子祥於偵詢、偵訊及審理時證稱：我在107
      年底某日有參加「台灣精品聯盟」於新北市板橋區之「晶
      宴會館」舉辦之餐會，是告訴人張佳鈺找我去這個餐會，
      餐會上被告有上台講大陸地區的運動產業發展，下台後被
      告到我旁邊，邀請我去大陸地區看看，機票、食宿都不是
      我自己安排，被告是請1名雄獅的小姐幫我們訂票，我跟
      告訴人張佳鈺於108年1月11日至18日，一起到南寧，被告
      也在當地，被告就帶我們看政府建設、南寧的繁榮等，後
      來被告就問我願不願意用人民幣69,800元申購投資，申購
      後就可以參與當地的政府建設及購買房地產，3至5年內還
      可以拿回人民幣6,000,000元，我就答應申購，答應後被
      帶到1個小房間，填寫完申購單，被告先借我人民幣69,80
      0元現金讓我付款，我回臺灣後，於108年1月24日，在臺
      北市永春捷運站2號出口，將以當時匯率換算之新臺幣331
      ,690元還給被告指定的葉力榕。我知道廣西南寧投資案有
      獎金（獎金數額、制度即如事實欄所載）等語。
    ⑥證人即告訴人鍾岳倫於偵詢、偵訊及審理時證稱：我跟我
      太太告訴人何慧珊在107年4月25日有參加「台灣精品聯盟
      」於新北市板橋區之「晶宴會館」舉辦之餐會，是告訴人
      徐莉喬找我們去這個餐會，餐會上有別人介紹大陸地區的
      投資趨勢，被告在餐會上也有上台分享休閒跟體育產業，
      「哥、姐」及被告還有找我們聊大陸地區經濟發展趨勢，
      被告及告訴人徐莉喬都邀請我跟告訴人何慧珊去大陸地區
      看看那邊的發展，機票是跟雄獅訂的，機票、食宿都是告
      訴人徐莉喬及被告安排，我跟告訴人何慧珊於107年5月17
      日至24日一起到南寧，被告也在當地，被告就帶我們看政
      府建設、南寧的繁榮等，後來被告就問我願不願意用人民
      幣69,800元申購投資，申購後就可以參與當地的政府建設
      及購買房地產，3至5年內還可以拿回人民幣6,000,000元
      ，之後我被帶到1個小房間，我答應申購，填寫完申購單
      ，被告先借我人民幣69,800元現金讓我付款，我回臺灣後
      ，於107年5月25日，在臺北市永春捷運站2號出口，將以
      當時匯率換算之新臺幣339,856元還給被告指定的葉力榕
      。我在南寧的時候就知道廣西南寧投資案有獎金（獎金數
      額、制度即如事實欄所載），被告、「哥、姐」在南寧時
      就有說這種類似老鼠會的模式，告訴人何慧珊當時也有聽
      到，我之所以願意投資，就是想利用這個拉人的獎金制度
      賺錢，我後來找了告訴人黃品澤加入，一樣是先約告訴人
      黃品澤去餐會，我再陪同告訴人黃品澤去南寧，在南寧時
      我有跟告訴人黃品澤講這樣類似老鼠會的模式，他應該是
      知道後才決定投資的等語。
    ⑦證人即告訴人何慧珊於警詢、偵詢、偵訊及審理時證稱：
      我跟我先生即告訴人鍾岳倫在107年4月25日有參加「台灣
      精品聯盟」於新北市板橋區之「晶宴會館」舉辦之餐會，
      是告訴人徐莉喬找我們去這個餐會，餐會上有別人介紹大
      陸地區的投資趨勢，被告在餐會上也有上台分享體育產業
      ，下台後被告跟告訴人鍾岳倫聊比較多，被告及告訴人徐
      莉喬都邀請我跟告訴人鍾岳倫去大陸地區看看那邊的發展
      ，機票、食宿都是被告安排，我跟告訴人鍾岳倫於107年5
      月17日至24日一起到南寧，被告也在當地，被告就帶我們
      看政府建設、南寧市的繁榮等，被告、「哥、姐」就問我
      願不願意用人民幣69,800元申購投資，申購後就可以參與
      當地的政府建設及購買房地產，3至5年內還可以拿回人民
      幣6,000,000元，之後我被帶到1個小房間，我答應申購，
      填寫完申購單，被告先借我人民幣69,800元現金讓我付款
      ，被告先借我人民幣69,800元現金讓我付款，我回臺灣後
      ，於107年5月25日，在臺北市永春捷運站2號出口，將以
      當時匯率換算之新臺幣339,856元還給被告指定的葉力榕
      。我在南寧確認要投資前，就知道廣西南寧投資案有獎金
      （獎金數額、制度即如事實欄所載），我相信告訴人鍾岳
      倫的判斷覺得可行，但回到臺灣我沒有去招攬下線，告訴
      人鍾岳倫則有找告訴人黃品澤加入等語。
    ⑧證人即告訴人黃品澤於偵詢、偵訊及審理時證稱：我在107
      年9月26日有參加「台灣精品聯盟」於新北市板橋區之「
      晶宴會館」舉辦之餐會，是告訴人鍾岳倫找我去這個餐會
      ，餐會上有別人介紹大陸地區的投資趨勢，被告在餐會上
      也有上台分享體育產業，告訴人鍾岳倫邀請我去大陸地區
      看看那邊的發展，告訴人鍾岳倫有跟我說機票是跟雄獅的
      小姐訂的，我於107年9月26日至10月3日到南寧，被告、
      告訴人張雅清也在當地，被告及告訴人張雅清就帶我看政
      府建設、南寧的繁榮等，後來被告就問我願不願意用人民
      幣69,800元申購投資，申購後就可以參與當地的政府建設
      及購買房地產，3至5年內還可以拿回人民幣6,000,000元
      ，之後我被帶到1個小房間，我答應申購，填寫完申購單
      ，被告先借我人民幣69,800元現金讓我付款，我回臺灣後
      ，於107年10月12日，在臺北市永春捷運站2號出口，將以
      當時匯率換算之新臺幣327,990元還給被告指定的葉力榕
      。我知道廣西南寧投資案有獎金（獎金數額、制度即如事
      實欄所載），但到底是在南寧就知道還是回臺灣才知道，
      我不記得，不過既然告訴人鍾岳倫於審理中稱我在決定投
      資前就知道，我覺得他不會故意說謊，確實有這樣的可能
      性，只是我現在忘了，但回到臺灣我沒有去招攬下線等語
      。
    ⑨證人即告訴人施俞帆於警詢、偵詢、偵訊及審理時證稱：
      我在107年11月28日有參加「台灣精品聯盟」於新北市板
      橋區之「晶宴會館」舉辦之餐會，是告訴人張雅清找我去
      這個餐會，餐會上有別人上台分享投資心得，被告也上台
      說他做兩岸休閒產業之類的，餐後我有跟被告聊一下，被
      告說大陸地區投資房地產的機會更好，邀請我有機會去看
      看，我後來還有參加1次餐會，我忘了被告是第1次還第2
      次餐會跟我聊，但我當時向告訴人張雅清表示盡快安排我
      去大陸看看，告訴人張雅清說被告會安排機票、食宿，我
      就把護照傳給告訴人張雅清，由雄獅旅行社的小姐協助，
      我於107年12月7日至14日，與告訴人張雅清一起到南寧，
      被告也在當地，告訴人張雅清就帶我看政府建設、南寧的
      繁榮等，期間很常遇到被告，被告也會跟我說一些投資房
      產、政府建設的事情，後來被告就問我願不願意用人民幣
      69,800元申購投資，申購後就可以參與當地的政府建設及
      購買房地產，3至5年內還可以拿回人民幣6,000,000元，
      我就答應申購，答應後被帶到1個小房間，填寫完申購單
      ，被告先借我人民幣69,800元現金讓我付款，我回臺灣後
      ，於107年12月25日，在臺北市永春捷運站2號出口，將以
      當時匯率換算之新臺幣326,524元還給被告指定的葉力榕
      。我知道廣西南寧投資案有獎金（獎金數額、制度即如事
      實欄所載），回到臺灣我沒有去招攬下線等語。
  ⒊被告自承告訴人徐莉喬、張雅清為其所拉入，其雖辯稱其在
    「台灣精品聯盟」舉辦之餐會上，僅係分享休閒產業之趨勢
    ，與廣西南寧投資案無關，是告訴人徐莉喬、張雅清知道其
    在大陸地區發展得不錯（經營電商、代購、禮贈品之類的，
    自己是小老闆）才找上其詢問云云，惟廣西南寧投資案之營
    運方式顯然僅係投機之多層次傳銷組織，已如上述，絕不如
    實體經營之電商、代購、禮贈品等生意可靠，倘果真如被告
    所辯，告訴人徐莉喬、張雅清豈會捨能參考被告之成功經驗
    而為之實體生意不做，反而去參與投機之多層次傳銷？是被
    告此部分所辯有違常理，足認告訴人徐莉喬、張雅清所證稱
    ：被告邀約其等至「台灣精品聯盟」舉辦之餐會、並一同赴
    南寧考察，向其等介紹、推廣廣西南寧投資案一節，更加符
    合事理，可以採信。
  ⒋又互核告訴人徐莉喬、張雅清，與其餘告訴人等上揭證述，
    就其等先受被告或自身所屬上線成員之邀，參與「台灣精品
    聯盟」舉辦之餐會，餐會中由被告、自身所屬上線成員或該
    傳銷組織不詳成員分享大陸地區投資趨勢等言語，引起赴投
    資大陸地區意願，再由被告或自身所屬上線成員進一步邀約
    至南寧「考察」，考察過程中被告、自身所屬上線成員或該
    傳銷組織不詳成員，會吹噓南寧之政府建設等繁榮發展，並
    以3至5年內可得人民幣6,000,000元之高額獲利，繼續鼓吹
    、遊說如附表所示之人，參加廣西南寧投資案，且由在場之
    被告先出借人民幣69,800元之現金與其等，用以加入該傳銷
    組織，回臺灣後其等方返還被告等額以當時匯率換算之新臺
    幣現金等情，均大致相符。足徵告訴人等9人證述之情境，
    確為被告自行或透過其下線招攬告訴人等9人加入廣西南寧
    投資案所慣用之手法。
  ⒌復觀諸卷附被告提出之其與告訴人徐莉喬，於該傳銷組織群
    組中之對話（見本院卷㈠第165至169頁），顯示：告訴人徐
    莉喬於107年12月25日15時58分傳送「@Alice艾麗絲4艾姐（
    即標註被告之帳號），我們不同時間進南投（應係南寧之誤
    寫），所以我跟開運會一間房，但主要我會陪杰倫他們為主
    ，晚上結束在（再）回房間」、「@Alice艾麗絲4艾姐 所以
    哥姐，只要排品澤、杰倫的房間就可以了喔～」、「不用額
    外在（再）排我的」等訊息至該群組；告訴人徐莉喬又於10
    8年1月10日1時3分傳送「@Alice艾麗絲（即標註被告之帳號
    ） 有喔 Jolin想等杰倫走學習回來之後，想借力旁系的哥
    姐  就是有沒有什麼方法可以陌開認識的經驗，jolin覺得
    他們倆夫妻卡在名單量太少，想多聽別人的經驗」、「所以
    想請艾姐幫忙」、「有什麼樣的建議」、「看看是借力誰」
    、「適合」等訊息至該群組之情，可知告訴人徐莉喬就其所
    招攬至南寧考察之人，住宿之房間安排乃透過被告向其他「
    哥、姐」報告，且告訴人徐莉喬所招攬加入廣西南寧投資案
    之人，希望聽取如何招攬他人加入廣西南寧投資案之經驗時
    ，告訴人徐莉喬亦尋求被告之幫助，此與告訴人徐莉喬所述
    ，其受被告招攬加入廣西南寧投資案後，繼續經由其上線即
    被告指示，以自身所受之類似手法招攬他人之節相合，況若
    告訴人徐莉喬無須透過被告即可自行安排，理當不用向被告
    回報。被告亦自承：告訴人徐莉喬、張雅清他們帶人來廣西
    南寧，我會協助他們食宿等語（見本院卷㈠第97頁），與告
    訴人等9人所證稱其等赴南寧之機票、食宿均透過被告安排
    等節一致。再者，被告於偵查中即能統整出告訴人等9人赴
    南寧考察之日期、各自之獎金收入、獎金入帳時間，有被告
    提供之獎金分配明細在卷可查（見偵3870卷第163至181頁）
    ，於審理中其又能提出以告訴人施俞帆、張雅清之名簽署（
    告訴人施俞帆、張雅清否認為其等親簽）之自願加入連鎖經
    營（純資本運作）申請表（見本院卷㈡第199頁），可見被告
    對於其在廣西南寧投資案所屬之下線（即告訴人等9人），
    自下線當初如何受招攬加入之動向、情狀，乃至後續受分配
    之獎金，均有所掌握，絕非毫不知情，益徵告訴人等9人前
    揭證述屬實。
  ⒍此外，除告訴人等9人赴南寧之機票、食宿由被告協助外，被
    告更自承告訴人等9人在南寧據點決定加入廣西南寧投資案
    時，乃係由其「當場」墊付人民幣69,800元之現金，回臺灣
    後再向其等收款，且告訴人等9人所應得之退款及獎金，均
    係該傳銷組織成員之「鋒」，委由其代為派發等語（見本院
    卷㈠第93至97頁），殊難想像被告在無獎金之利可圖之下，
    會自願為告訴人等9人安排機票、食宿、先行墊付每人高達
    新臺幣30餘萬元之投資款項，甚至後續還要負責代為派發告
    訴人等9人參與該傳銷組織之退款及獎金，再再證明被告所
    辯除告訴人徐莉喬、張雅清外之其餘告訴人均與其無關云云
    之無稽。
  ⒎辯護人雖為被告辯稱：被告僅有1次受邀上台在台灣精品聯盟
    舉辦之餐會上分享運動趨勢，告訴人等9人指稱被告上台分
    享的時間，被告大多不在臺灣。告訴人徐莉喬、張雅清乃自
    行向其餘告訴人推銷廣西南寧投資案，告訴人等9人係投資
    後反悔，方共謀捏造受騙情節欲以刑事訴訟要脅被告賠償投
    資款，其等之證言不可信云云。然而，若告訴人等9人有意
    共謀構陷被告，其等大可事前溝通後一致證稱被告在台灣精
    品聯盟舉辦之餐會上，大肆推廣廣西南寧投資案，豈會或證
    稱如被告所言之分享休閒運動趨勢、或證稱被告是否上台分
    享已不復記憶，甚至告訴人鍾岳倫、何慧珊又豈會於審理中
    ，就其等在南寧據點決定投資「前」，已知悉廣西南寧投資
    案類似老鼠會之運作模式直認不諱。況依本案之整體情節，
    該餐會僅係該傳銷組織誘導他人產生赴投資大陸地區意願之
    前置手段，縱然因事隔已久、數次餐會混淆等因素，而致告
    訴人等對於實際參與餐會之時間、詳細情形無法明確證述，
    亦不影響告訴人等後續受被告或自身所屬上線成員所邀赴南
    寧考察，進而受招攬參加該傳銷組織之整體證言可信性及全
    案重要構成要件，辯護人此部分所辯尚無足採。
  ⒏準此，依證人即告訴人等9人前揭證述，可知被告並非單純加
    入廣西南寧投資案，並拉攏告訴人徐莉喬、張雅清成為其下
    線後，即放任後續新會員之加入，反而係自行或藉由給予告
    訴人徐莉喬、張雅清指示或協助，以上揭手法繼續招攬他人
    加入，足認被告為謀求自身之獎金利益，積極參與廣西南寧
    投資案之擴散。被告既不僅參加違法多層次傳銷，並發展自
    己之下線組織，且墊付下線之款項先行上繳，再向下線收款
    後，代為將退款、獎金分配與下線，對廣西南寧投資案之違
    法多層次傳銷之快速發展具有重大作用，與單純上線會員吸
    收下線會員之情形有別；而被告明知廣西南寧投資案上開傳
    銷方法，係以介紹他人參加為唯一收入來源等情，猶使用上
    開手法招攬告訴人等9人參加，以牟取如附表所示之獎金，
    則其與其上線「鋒」、該傳銷組織中統籌規劃之不詳成員間
    ，自具有共同犯意聯絡及行為分擔，足認被告屬多層次傳銷
    管理法第29條之「行為人」甚明。　 
㈣、另按除有正當理由而無法避免者外，不得因不知法律而免除
    刑事責任，但按其情節得減輕其刑，刑法第16條定有明文。
    而究竟有無該條所定情形而合於得免除其刑者，係以行為人
    欠缺違法性之認識，即以無違法性之認識為前提，且其欠缺
    違法性認識已達於不可避免之程度者，始足當之（最高法院
    92年台上字第4497號判例意旨參照）。又所謂可否避免，應
    依行為人的社會地位、能力及知識程度等一切因素考量，判
    斷行為人是否得以意識到行為之違法，且當行為人對自己之
    行為是否涉及不法有疑慮時，即負有查詢之義務，不能恣意
    以不確定之猜測，擅斷主張自己之行為屬無法避免之禁止錯
    誤，否則倘若一律可主張欠缺不法意識而免責，無異鼓勵輕
    率，亦未符合社會良性之期待。查被告於102年間曾因邀同
    本案訴外人何耀邦參加廣西南寧投資案，而經何耀邦提告詐
    欺，惟於該案中，檢察官採信被告所辯其乃與何耀邦「共赴
    」南寧投資，且被告已將投資款返還何耀邦而為不起訴處分
    ，有臺灣臺北地方檢察署102年度偵字第13168號不起訴處分
    書在卷可查（見109年度偵字第9689號卷第33至34頁），被
    告既於102年間即因參與廣西南寧投資案而涉及「詐欺」案
    件，且廣西南寧投資案之運作模式，終將因加入之人數漸多
    ，未加入之族群漸少，難以再募集他人加入而無以為繼，應
    為常人所能想見，顯然廣西南寧投資案存有適法性之疑慮，
    被告若執意招攬他人參加，自應先自行向相關主管機關（如
    公平交易委員會）或專家詢問適法性，難謂其有正當理由不
    可避免不知法律，是辯護人為被告所辯被告欠缺不法意識，
    應阻卻刑事罪責云云，亦不可採。
㈤、至辯護人雖聲請傳喚證人陳韵茹、陳芃諭，欲佐證陳韵茹、
    陳芃諭係受告訴人徐莉喬、張雅清積極招攬，並經告訴人徐
    莉喬、張雅清安排前往南寧參觀，方加入廣西南寧投資案，
    並藉此證明被告並未有主持、安排投資說明會，也未積極擴
    散傳銷組織云云。然而，被告本人親自或透過下線招攬告訴
    人等9人加入廣西南寧投資案，業經認定如前，辯護人所主
    張之待證事實縱令屬實，充其量僅能證明告訴人徐莉喬、張
    雅清可能對陳韵茹、陳芃諭亦涉嫌違反多層次傳銷管理法，
    與本案被告對告訴人等9人所涉無直接關聯，自無調查之必
    要。
㈥、綜上，被告及辯護人所辯均無從憑採，本案事證明確，被告
    犯行洵堪認定，應依法論科。
二、論罪科刑
㈠、核被告所為，係違反多層次傳銷管理法第18條之規定，而犯
    多層次傳銷管理法第29條第1項之罪。
㈡、被告、「鋒」及該傳銷組織其餘不詳成員間，具有犯意聯絡
    及行為分擔，應論以共同正犯。
㈢、按刑事法若干犯罪行為態樣，本質上原具有反覆、延續實行
    之特徵，立法時既予特別歸類，定為犯罪構成要件之行為要
    素，則行為人基於概括之犯意，在密切接近之一定時、地持
    續實行之複次行為，倘依社會通念，於客觀上認為符合一個
    反覆、延續性之行為觀念者，於刑法評價上，即應僅成立一
    罪。學理上所稱「集合犯」之職業性、營業性或收集性等具
    有重複特質之犯罪均屬之，例如經營、從事業務、收集、販
    賣、製造、散布等行為概念者是（最高法院95年度台上字第
    1079號、95年度台上字第3937號、95年度台上字第4686號判
    決意旨參照）。查被告前揭犯行，經核其性質顯具有營業性
    及反覆性，故雖有告訴人等9人受害，然揆諸上開說明，於
    刑法評價上應認為此係集合多數犯罪行為而構成一獨立犯罪
    型態之「集合犯」，僅成立一罪。
㈣、爰審酌被告不思以正當經營方法營利，竟加入廣西南寧投資
    案，以違法多層次傳銷方式招攬他人成為下線，擾亂社會經
    濟秩序，並助長投機風氣，所生危害非輕，應予相當程度之
    非難；兼衡被告犯後猶否認犯行，且拒絕與告訴人等9人和
    解或為任何賠償（見本院卷㈠第93頁）之犯後態度、素行（
    有臺灣高等法院被告前案紀錄表在卷可查）、犯罪動機、目
    的、手段、在該傳銷組織中之參與程度及造成告訴人等9人
    所受損害程度；暨考量其於審理中自述學歷為大學畢業，從
    事行政人員工作，家庭經濟狀況普通等一切情狀，量處如主
    文所示之刑，以資懲儆。
㈤、按刑法第339條第1項詐欺罪之成立，以意圖為自己或第三人
    不法所有，以詐術使人將本人或第三人之物交付為要件；所
    謂以詐術使人交付，必須被詐欺人因其詐術而陷於錯誤，若
    其所用方法，不能認為詐術，亦不致使人陷於錯誤，即不構
    成該罪（最高法院46年台上字第260號判決意旨參照）。在
    投資吸引之要約行為中，要約人固負有提供真實資訊之義務
    ，俾使投資人能真實正確評估是否為投資之承諾，故在要約
    人故意隱匿、虛偽誆稱錯誤投資資訊時，其行為即得評價為
    詐術行為，然此僅係攸關投資意願之訊息而言，反之，倘與
    投資意願之決意不具有密切依存關係之訊息，縱有不實，因
    不致影響投資意願之作成，即難謂詐術。其中，攸關投資意
    願決意之訊息，係指資本投入與回收之期間條件及獲利成效
    之計算而言，至於要約人因獲投資所得受之利益，若不涉及
    投資者取回或分配之約定，自不在應真實完全提供之訊息範
    圍。查本案被告所招攬之廣西南寧投資案，並未與南寧之政
    府建設、房地產有任何關聯，其獲利全賴下線加入後，分配
    下線所繳納之費用，已如前述。告訴人等9人於本案起初提
    告時，均指稱其等知悉廣西南寧投資案前開拉下線取得獎金
    之運作模式，並未特別強調事前不知情（見他5128卷第5至7
    頁），且衡以告訴人等9人均一致陳稱受告知投入人民幣69,
    800元，3至5年內還可以拿回人民幣6,000,000元等語，短期
    內高達約100倍之報酬率，衡情一般人均可知悉顯非投資政
    府建設、房地產之合理報酬，告訴人鍾岳倫、何慧珊並於審
    理中承認其等在南寧據點決定投資「前」，已知悉廣西南寧
    投資案類似老鼠會之運作模式，告訴人鍾岳倫、何慧珊外之
    告訴人等雖於審理中或稱不復記憶、或堅稱投資前毫不知情
    ，然就所稱知悉時點不合情理（如告訴人張雅清於審理中一
    再指稱被告向其謊稱投資政府建設，其認為被告無法提供憑
    證如何不合理，自身卻又一再招攬告訴人簡駿飛、張佳鈺、
    施俞帆等人加入，況當時為張雅清女友之告訴人徐莉喬，於
    審理中亦證稱其與張雅清至遲於107年2月間【簡駿飛、張佳
    鈺、施俞帆被招攬前】已知悉拉人獲得獎金之事），是其等
    於審理中之證述，應係得知檢察官非以「詐欺罪」起訴被告
    而受影響，提告之初之證述更為可信，堪認廣西南寧投資案
    上開違法多層次傳銷之運作模式，實為受邀參與者即告訴人
    等9人所自始知悉，被告縱有親自或安排其他人帶領告訴人
    等9人參觀廣西南寧之政府建設、房地產，惟告訴人等9人既
    自始知悉廣西南寧投資案之獲利，單純係以招攬下線人數之
    多寡，決定參加人可得分配之利益，其中告訴人徐莉喬、張
    雅清、張佳鈺、鍾岳倫並已有招攬下線之行為，自難認告訴
    人等9人因被帶領參觀廣西南寧之政府建設、房地產而陷於
    錯誤，而與詐欺取財罪之要件有間，為免爭議，併予說明。
三、被告因本案行為而獲得如附表所示之獎金共人民幣25,992元
    一節，業據被告供承在卷（見本院卷㈠第94頁），核屬被告
    本案之犯罪所得，雖未扣案，仍應依刑法第38條之1第1項前
    段、第3項之規定宣告沒收，並於全部或一部不能沒收或不
    宜執行沒收時，追徵其價額。
據上論斷，應依刑事訴訟法第299條第1項前段，判決如主文。
本案經檢察官楊景舜、陳力平提起公訴，檢察官林姿妤到庭執行
職務。
中　　華　　民　　國　　111 　年　　8 　　月　　24　　日
　　　　　　　　　刑事第六庭審判長法  官  劉桂金
                                  法  官  曾淑婷
                                  法  官  施又傑
以上正本證明與原本無異。
如不服本判決應於收受送達後20日內向本院提出上訴書狀，並應
敘述具體理由；其未敘述上訴理由者，應於上訴期間屆滿後20日
內向本院補提理由書（均須按他造當事人之人數附繕）「切勿逕
送上級法院」。
中　　華　　民　　國　　111 　年　　8 　　月　　24　　日
                                  書記官　連珮涵
附錄本案論罪科刑法條全文：
多層次傳銷管理法第18條
多層次傳銷事業，應使其傳銷商之收入來源以合理市價推廣、銷
售商品或服務為主，不得以介紹他人參加為主要收入來源。
多層次傳銷管理法第29條
違反第十八條規定者，處行為人七年以下有期徒刑，得併科新臺
幣一億元以下罰金。
法人之代表人、代理人、受僱人或其他從業人員，因執行業務違
反第十八條規定者，除依前項規定處罰其行為人外，對該法人亦
科處前項之罰金。

附表：
編號 告訴人 前往大陸地區之期間 在臺灣交付款項  吳詩涵相應獲配之獎金    日期 金額  1 徐莉喬  107年1月19日至26日 107年2月11日 新臺幣339,786元 人民幣6,612元 2 張雅清 107年1月19日至26日 107年5月4日 新臺幣339,786元 人民幣6,612元 3 簡駿飛 張佳鈺 107年4月24日至5月1日 107年5月4日 各交付 新臺幣341,252元 （簡駿飛）人民幣1,596元、（張佳鈺）人民幣2,394元 4 鍾岳倫 何慧珊 107年5月17日至24日 107年5月25日 各交付 新臺幣339,856元 （鍾岳倫）人民幣2,394元、（何慧珊）人民幣2,394元 5 黃品澤 107年9月26日至10月3日 107年10月12日 新臺幣327,990元 人民幣1,596元 6 施俞帆 107年12月7日至14日 107年12月25日 新臺幣326,524元 人民幣2,394元 7 張子祥 108年1月11日至18日 108年1月24日 新臺幣331,690元 無 合計：    新臺幣3,027,992元 人民幣25,992元